臺灣臺北地方法院民事判決　　　　　　96年度重訴字第1214號
原　　　告　台北富邦商業銀行股份有限公司
法定代理人　甲○○
訴訟代理人　丁○○
被　　　告　雋宇企業股份有限公司
兼法定代理人戊○○
被　　　告　丙○○
　　　　　　乙○○
上列當事人間請求清償借款事件，本院於中華民國96年10月15日
言詞辯論終結，判決如下：
    主  文
被告應連帶給付原告新台幣貳仟玖佰參拾壹萬玖仟肆佰零參元及
如附表所示之利息、違約金。
訴訟費用新台幣貳拾柒萬零壹拾陸元由被告連帶負擔。
本判決於原告以新台幣玖佰柒拾捌萬元或等值之中央政府建設公
債九十三年度甲類第七期債票為被告供擔保後，得假執行。
    事實及理由
一、被告經合法送達，未於言詞辯論期日到場，核無民事訴訟法
    第386條所列各款情形，爰准原告之聲請，由其一造辯論而
    為判決，先予敘明。
二、本件原告起訴主張：
（一）被告雋宇企業股份有限公司（以下簡稱雋宇公司）於95年
      11月30日向原告簽立借款10,000,000元借據，約定借款期
      間自95年12月20日起至97年6月15日止，債務人得循環使
      用，撥款時被告應出具「撥款申請書」請求原告一次或分
      次撥放本借款。嗣後，被告雋宇公司依上開約定方式，分
      別於(1)96年2月9日、(2)96年3月29日、(3)96年4月13日、(4)
      96年4月24日、(5)96年6月21日、(6)96年6月28日動用(1)
      840,000元、(2)610,000元、(3)580,000、(4)1,140,000元、
      (5)710,000元、(6)1,020,000元，合計4,900,000元，到期
      日分別為(1)96年7月3日、(2)96 年7月31日、(3)96年8月19
      日、(4)96年9月2日、(5)96年10 月1日、(6)96年11月19日。
      逾期違約金凡逾期在六個月以內者，按上述利率之10﹪計
      付，逾期超過六個月者，另按上述利率之20﹪計付；另約
      定被告雋宇公司停止或遲延履行全部或一部債務本金時，
      即喪失期限利益，其全部債務視為到期。
（二）另被告雋宇公司於95年11月30日與原告簽定額度為30,
      000,000元之借據，約定借款人得循環動用本借款，動用
      時應出具「撥款申請書」，並約定各筆借款之期間分別自
      借款人出具撥款申請書動用本借款之日起算最長不得超過
      180天，利息均按原告牌告基準利率加碼年息1.51﹪計算
      ，自借款日起，按月計付。嗣後原告調整上開基準利率時
      ，應自調整之日起，按新利率加原加碼計算。嗣後，被告
      雋宇公司依上開約定方式分別於(1)96年2月9日、(2)96年3
      月29日、(3)96年4月13日、(4)96年4月24日、(5)96年6月21
      日、(6)96年6月28日，陸續動用(1)840,000元、(2)610,000
      元、(3)580,000、(4)1,140,000元、(5)710,000 元、(6)
      1,020,000元，合計4,900,000元，到期日分別為(1)96年7
      月3日、(2)96年7月31日、(3)96年8月19日、(4)96年9 月2日
      、(5)96年10月1日、(6)96年11月19日。
（三）被告雋宇公司於95年11月30日與原告簽訂額度為30,000,
      000元之「進口融資及委任承兌契約」，約定自95年12月
      20日起至96年12月17日止，得分別檢具開發信用狀申請書
      及有關文件向原告申請循環動支，並以開發信用狀申請書
      為向原告申請墊款之憑證，被告雋宇公司並承認每筆進口
      文件押匯扣（墊）款金額與被告存入保證金餘額之差額，
      為原告墊款之金額，每筆遠期信用狀下之墊款期限最長不
      得超過原告墊款日起180天，依本契約所申請之墊款，自
      原告墊款之日起180天內清償，並以原告墊款之日起為起
      息日，動支美金利息依起息日原告所訂之外幣貸款利率減
      碼年息百分之二，固定計息，被告雋宇公司如有任一筆借
      款已屆清償期而未清償或在原告之其餘授信不按期清償，
      或清償不足約定之金額，或不依約支付利息時，即喪失期
      限利益，其全部債務均視為到期，並自遲延日或違約日起
      ，原告得逕行於任何時日，將外幣墊款折換為新台幣借款
      ，自折換日起，改按折換日原告牌告基準利率加碼年息2
      ﹪與中央銀行短期融通利率加碼年息2﹪孰高，為遲延利
      率計算遲延利息，惟不得低於原墊款日原告牌告基準利率
      加碼年息3﹪並計付違約金，凡逾期在六個月以內部分，
      按遲延利率10﹪加計逾期違約金，逾期超過六個月部分，
      按遲延利率之20﹪加計逾期違約金。
（四）被告雋宇公司依據上開契約分別於(1)96年2月8日向原告申
      請開發國外遠期信用狀開狀金額美金95,160元、(2)96 年2
      月27日向原告申請開發國外遠期信用狀開狀金額美金
      90,630元元，(3)96年3月5日向原告申請開發國外遠期信用
      狀開狀金額美金89,505元、(4)96年3月8日向原告申請開發
      國外遠期信用狀開狀金額美金89,820元，(5)96年5月31日
      向原告申請開發國外遠期信用狀開狀金額美金50,400元、
      (6)96年6月11日向原告申請開發國外遠期信用狀開狀金額
      美金59,904元，經國外押匯銀行押匯，原告分別於(1)96年
      3月1日墊款美金95,160元(2)96年3月14 日墊款美金90,630
      元(3)96年3月15日墊款美金89,505元、(4)96年3月21日墊款
      美金89,820元、(5)96年6月11日墊款美金50,400元、(6)96
      年6月21日墊款美金59,904元。
（五）此外，被告戊○○、丙○○、乙○○於95年11月30日與原
      告簽訂保證書，保證凡被告雋宇公司對原告現在（包括過
      去已發生尚未清償者）及將來連續發生之票據、借款、墊
      款、保證、衍生性金融商品交易及其他有關債務，包括利
      息、遲延利息、違約金、損害賠償及有關履行上開債務所
      需之一切費用等，以新台幣（下同）79,560,000元為最高
      限額與被告雋宇公司連帶負全部清償責任。
（六）被告雋宇公司自96年6月9日起即未依約繳付本息，現除清
      償部分金額外，目前尚欠如附表所示之金額、利息與違約
      金等，被告戊○○、丙○○、乙○○為連帶保證人，原告
      爰訴請被告應連帶給付如主文第一項所示之金額、利息與
      違約金，並陳明願以中央政府建設公債九十三年度甲類第
      七期債票供擔保，請准宣告假執行。
三、經查，原告就其上開主張，已提出保證書、進口融資及委任
    承兌契約與約定書各1份、借據2份、開發信用狀申請及進口
    單據通知書各6份、撥款申請書10份與96年7月20日外匯匯率
    表1紙為證，同時，被告已於相當時期受合法通知，但未於
    言詞辯論期日到庭，亦未提出書狀有所爭執，應視同自認（
    民事訴訟法第280條第3項、第1項參照），是原告上開主張
    ，應屬可採，原告本於上開契約關係，請求被告連帶給付如
    主文第一項所示之金額、利息與違約金，為有理由，應予准
    許。
四、依據民事訴訟法第385條第1項前段、第85條第2項、第390條
    第2項，判決如主文。
中　　華　　民　　國　　96　　年　　10　　月　　22　　日
                  民事第四庭    法　官　匡偉
以上正本係照原本作成
如對本判決上訴，須於判決送達後20日內向本院提出上訴狀
中　　華　　民　　國　　96　　年　　10　　月　　22　　日
                       　　　　 書記官　陳莉庭
